【裁判字號】    96,交聲,1495
【裁判日期】    970111
【裁判案由】    違反道路交通管理處罰條例聲明異議
【裁判全文】
臺灣士林地方法院交通事件裁定        96年度交聲字第1495號
原處分機關  臺北市交通事件裁決所
受處分人    甲○○
即異議人
上列受處分人因違反道路交通管理處罰條例案件，對於臺北市交
通事件裁決所96年11月6 日所為之處分（原處分案號：北市裁二
字第裁22-Z00000000號），聲明異議，本院裁定如下：
    主  文
異議駁回。
    理  由
一、按汽車行駛於高速公路、快速公路或設站管制之道路，不遵
    使用限制、禁止、行車管制及管理事項之管制規則而有未依
    規定使用路肩者，處汽車駕駛人新臺幣（下同）3 千元以上
    6 千元以下罰鍰，道路交通管理處罰條例第33條第1 項第9
    款定有明文。又按汽車駕駛人行駛路肩，當場不能舉發，得
    以非固定式科學儀器取得證據資料證明其行為違規，記明車
    輛牌照號碼、車型等可資辨明之資料，以汽車所有人為被通
    知人製單逕行舉發，此見同條例第7 條之2 第1 項第7 款、
    第2 項第2 款、第4 項規定即明。
二、原處分意旨略以：異議人即受處分人（下稱異議人）甲○○
    所有車牌號碼DE-8616 號自小客車，於民國96年8 月3 日18
    時19分許，行經國道一號高速公路南下55.1公里處，為內政
    部警政署國道公路警察局第一警察隊員警逕行舉發「行駛路
    肩」，故依道路交通管理處罰條例33條第1 項第9 款規定，
    處罰鍰4 千元等語。
三、聲明異議意旨略以：異議人於前開時間駕車行駛於上開路段
    ，因見中壢/ 大園（即110 號公路）告示牌，且地上劃有虛
    線標線，認為是開始上往110 甲省道之路，才切入外側行駛
    ，員警指稱異議人行駛路肩異議人難以相信云云。
四、經查，本件異議人所有之車號DE-8616 號自小客車，於前開
    時、地，經員警逕行舉發「行駛路肩」等情，有內政部警政
    署國道公路警察局舉發違反道路交通管理事件通知單1 紙及
    採證照片1 幀附卷可稽。異議人雖辯稱其行駛之路段，路面
    劃有虛線標線，質疑該處並非路肩云云，並提出其事後拍攝
    之照片4 幀為憑。惟本件舉發時員警拍攝之違規照片顯示，
    異議人係於地面為實線標線之處切入路肩行駛，並非於虛線
    標線處切換駛入；且經本院當庭勘驗員警現場蒐證之光碟，
    異議人確係打右方向燈轉換車道跨越路肩線，行至路邊最外
    道，此有本院96年12月20日筆錄附卷可稽。本件事證明確，
    異議人所前述所辯，尚不足採信。
五、綜上所述，異議人所有之上開車號小客車，確有於前揭時、
    地違規使用路肩之違規行為，從而，原處分機關依前開道路
    交通管理處罰條例第33條第1 項第9 款之規定，裁處異議人
    罰鍰4 千元，尚無違誤之處。異議人指摘原處分不當為無理
    由，自應將其異議駁回。
據上論斷，應依道路交通案件處理辦法第19條，裁定如主文。
中    華    民    國    97    年    1     月    11    日
                  交通法庭法  官  洪慕芳
以上正本證明與原本無異。
如不服本裁定應於送達後5 日內向本院提出抗告狀。
                          書記官  林靜枝
中    華    民    國    97    年    1     月    11    日


司法院資訊處製作；財團法人民間司法改革基金會備份。
